【裁判字號】    89,交易,45
【裁判日期】    890830
【裁判案由】    過失傷害
【裁判全文】
臺灣彰化地方法院刑事判決                          八十九年度交易字第四五號
    公  訴  人  臺灣彰化地方法院檢察署檢察官
    被      告  丙○○
右列被告因過失傷害案件，經檢察官提起公訴（八十九年度偵字第七一二號、第一四
一０號），本院判決如左：
      主  文
丙○○因過失傷害人，處有期徒刑月，如易科罰金，以參佰元折算壹日。
      事  實
一、丙○○於民國八十八年十一月二十一日上午九時許，駕駛車牌號碼ＦＺ─九六九
    九號自小客車，沿彰化縣埤頭鄉○○村○○街，由北往南方向行駛，途經未設行
    車速限標誌，惟時速不得超過四十公里，且設有閃光黃燈號誌之彰化縣埤頭鄉○
    ○村○○街與永興街交岔路口時，應注意行車速度不得超過時速四十公里及遵守
    該閃光黃燈號誌所示須減速慢行，小心通過，而依當時情形，又無不能注意之情
    形，竟疏於注意，非但未予減速慢行，且猶以時速五十公里至六十公里之行車速
    度，超速貿然前行，適甲○○駕駛車牌號碼ＫＸ０─九三七號機車，沿永興街，
    由西向東駛至前開設有閃光紅燈光之交岔路口（按此路在建安街係閃光黃燈，永
    興街係閃光紅燈），亦疏未注意停讓幹道先行，即懵懂前行，丙○○駕駛前揭小
    客車見狀未及煞避，遂撞及甲○○所騎乘之機車，致甲○○之人車倒地，甲○○
    因而受有下顎骨骨折之傷害。丙○○於肇事後犯罪未發覺前主動向警察局報案陳
    明係肇事司機自首並接受裁判。
二、案經丙○○自首及被害人甲○○訴由彰化縣警察局北斗分局移送由台灣彰化地方
    法院檢察署檢察官偵查起訴。
      理  由
一、訊據被告丙○○對於前揭時地，駕駛車牌號ＦＺ─九六九九號自用小客車，途經
    行車時速不得超過四十公里，且設有閃光黃燈號誌之彰化縣埤頭鄉○○村○○街
    與永興街交岔路口，疏未注意，非但未予減速慢行，且猶以時速五十公里至六十
    公里之行車速度，超速貿然前行，撞及沿永與街，由東向西，騎機車而至之被害
    人甲○○，使被害人甲○○受有下顎骨骨折傷害之事實，供承不諱，核與告訴人
    甲○○指訴之情節大致相符，且有道路交通事故調查報告表乙紙、驗傷單二紙及
    照片八幀等在卷可資佐證，是告訴人甲○○之傷害，係由被告丙○○之行為所致
    ，其間有相當因果關係，已極為明確。
二、按「行車速度，依標誌之規定，無標誌者，應依左列規定：一、在市區道路，時
    速不得超過四０公里，在郊外道路時速不得超過六０公里」；「汽車行駛至交岔
    路口，其行進、轉彎，應依左列規定：一、應遵守燈光號誌」，道路交通安全規
    則第九十三條第一項第一款、第一百零二條第二項第一款分別定有明文，並為駕
    駛人之被告丙○○所應注意。本件肇事路段雖未設行車速限標誌，惟時速不得超
    過四十公里，且設有閃光黃燈號誌交岔路口；告訴人甲○○所行駛方向為設有閃
    光紅燈之交岔路口，無任何障礙物足以影響視距，業據證人即處理現場警員乙○
    ○、李日智證稱在卷及有前開道路交通事故調查報告表在卷可憑，是被告丙○○
    依當時情形，應能注意上開規定，竟疏未注意，於駕駛前揭自小客車途經前開交
    岔路口時，非但未予減速慢行，且猶以時速五十公里至六十公里之行車速度，超
    速貿然前行，撞及駕駛機車而未停讓幹道先行，即懵懂前行之告訴人甲○○而肇
    事，被告丙○○之駕駛行為有過失已明，雖告訴人甲○○駕駛機車行經閃光紅燈
    光之交岔路口，疏未停讓幹道先行，即懵懂前行，亦有過失，然仍不解被告丙○
    ○之過失責任，況本件經送臺灣省彰化縣區車輛行車事故鑑定委員會鑑定，亦同
    此見解，認「甲○○駕駛重機車行經設有閃光紅燈交岔路口，支道車未停讓幹道
    車先行，為肇事主因；丙○○駕駛自小客車行經設有閃光黃燈交岔路口，未減速
    慢行小心通過，為肇事次因」，有該會鑑定意見書一紙在卷可參。從而，事證明
    確，被告丙○○之過失犯行已堪認定。
三、核被告丙○○所為，係犯刑法第二百八十四條第一項前段之過失傷害人罪。被告
    丙○○於肇事後犯罪未發覺前主動向警察局報案陳明係肇事司機，接受偵訊並坦
    承肇事，業據證人即處理現場之警員乙○○到庭結證屬實及前開道路交通事故調
    查報告表在卷可證，為對未發覺之罪自首而受裁判，應依刑法第六十二條前段之
    規定，減輕其刑。爰審酌被告丙○○過失程度之輕重、對被害人所造成危害、被
    害人之過失、被告肇事後態度，及肇事後迄今未賠償被害人之損害等一切情狀，
    量處如主文所示之刑，並諭知易科罰金之折算標準，以資懲戒。
據上論斷，應依刑事訴訟法第二百九十九條第一項前段，刑法第二百八十四條第一項
段、第六十二條前段、第四十一條、罰金罰鍰提高標準條例第一條前段、第二條前段
，判決如主文。
本件經檢察官郭景銘到庭執行職務。
中      華      民      國    八  十  九    年    八    月    三十      日
                                臺灣彰化地方法院交通法庭
                                    法      官  洪  志  賢
右正本證明與原本無異。
如不服本判決，應於判決送達後十日內，向本院提出上訴狀（須附繕本）。
告訴人或被害人對於判決如有不服具備理由請求檢察官上訴者，其上訴期間之計算係
以檢察官收受判決正本之日期為準。
                                    法院書記官  洪  年  慶
中      華      民      國    八  十  九    年    九    月     六       日
刑法第二百八十四條
因過失傷害人者，處六月以下有期徒刑、拘役或五百元以下罰金。致重傷者，處一年
以下有期徒刑、拘役或五百元下罰金。
從事業務之人，因業務之過失傷害人者，處一年以下有期徒刑、拘役或一千元以下罰
金。致重傷者，處三年以下有期徒刑、拘役或二千元以下罰金。


司法院資訊處製作；財團法人民間司法改革基金會備份。
